【裁判字號】    96,易,3525
【裁判日期】    970229
【裁判案由】    毒品危害防制條例
【裁判全文】
臺灣板橋地方法院刑事判決              96年度易字第3525號
公  訴  人  臺灣板橋地方法院檢察署檢察官
被      告  甲○○
上列被告因毒品危害防制條例案件，經檢察官提起公訴（96年度
毒偵字第7818號、第7819號），被告於本院準備程序進行中就被
訴事實為有罪之陳述，並聽取當事人之意見後，經本院合議庭裁
定由受命法官獨任進行簡式審判程序，並判決如下：
    主  文
甲○○施用第二級毒品，累犯，處有期徒刑陸月，減為有期徒刑
參月，扣案之吸食器壹組沒收；又施用施用第二級毒品，累犯，
處有期徒刑陸月。應執行有期徒刑捌月，扣案之吸食器壹組沒收
。
    事  實
一、甲○○前因施用毒品案件，經本院以88年度毒聲字第4852號
    裁定送觀察、勒戒後，認無繼續施用毒品傾向，經臺灣板橋
    地方法院檢察署檢察官以88年度毒偵緝字第11號為不起訴處
    分確定；復因施用毒品案件，經本院以89年度毒聲字第307
    號裁定令入戒治處所執行強制戒治，並於民國90年1月4日停
    止戒治，所餘戒治期間付保護管束，於90年1月13日保護管
    束期滿，強制戒治期滿執行完畢，並經臺灣板橋地方法院檢
    察署檢察官以88年度毒偵字第3480號提起公訴，嗣經本院以
    89年度易字第916號判決判處有期徒刑6月確定，並於90年11
    月6日縮刑期滿執行完畢；再因施用毒品案件，經本院以92
    年度毒聲字第1778號裁定令入戒治處所執行強制戒治，於93
    年1月9日停止戒治釋放出所，並經臺灣板橋地方法院檢察署
    檢察官聲請以簡易判決處刑，嗣經本院以92年度簡字第1472
    號判決判處有期徒刑6月確定，於93年7月8日縮刑期滿執行
    完畢（於本件犯罪已構成累犯）。甲○○再因2次施用毒品
    犯行，分別經本院96年度簡字第12號判處有期徒刑6月、本
    院96年度簡上字第691號判處有期徒刑6月確定（嗣因符合減
    刑條件，二罪均減為有期徒刑3月，現尚在監執行）。
二、詎甲○○仍未能戒除毒癮，復分別基於施用第二級毒品安非
    他命之犯意：
（一）、於96年4 月19日晚間11時40分許，在臺北縣三重市○○
        街1 號「九龍飯店」308 室內，以將安非他命置於吸食
        器內再予點火燒烤之方式，施用第二級毒品安非他命1
        次，嗣於96年4 月20日0 時10分許，為警在上址當場查
        獲甲○○，並扣得甲○○所有供施用第二級毒品安非他
        命所用之吸食器1 組。
（二）、於96年4 月28日上午9 、10時許，在臺北縣三重市○○
        路「三和旅社」內，同以將安非他命置於吸食器內再予
        點火燒烤之方式，施用第二級毒品安非他命1 次，嗣於
        96年4 月29日21時30分許，為警在臺北縣三重市○○路
        171 號查獲甲○○。
三、案經臺北縣政府警察局三重分局報請臺灣板橋地方法院檢察
    署檢察官偵查起訴。
    理  由
一、上開事實，業據被告甲○○於本院準備程序及審理時供承不
    諱；又被告二次經警查獲後採尿檢驗結果，所採尿液均含有
    安非他命類陽性反應一節，此有臺北縣政府警察局三重分局
    查獲毒品案件被移送者姓名代碼對照表（編號：0000000000
    號、0000000000號）、台灣檢驗科技股份有限公司濫用藥物
    尿液檢驗報告各2份在卷可憑（96年度毒偵字第3149號偵查
    卷第24頁、第55頁；96年度毒偵字第4374號偵查卷第10頁、
    第11頁）；並有被告於事實欄第二段（一）、所述（即96年
    4 月20日）經警查獲時扣得之吸食器1 組在卷足稽；復有扣
    押筆錄、扣押物品目錄表各1 紙在卷足憑。綜上調查，本件
    事證明確，被告犯行應堪認定。
二、核被告甲○○所為，均係犯毒品危害防制條例第10條第2 項
    之施用第二級毒品罪；被告上開二次持有安非他命犯行，均
    為施用之高度行為所吸收，均不另論罪。查被告於如事實欄
    第二段(一)、(二)所示之二次施用毒品犯行，時間相距1 週以上
    ，顯非法律上之一行為，應予分論併罰。查被告有如犯罪事
    實欄第一段所載之犯罪科刑執行前科，此有臺灣高等法院被
    告前案紀錄表1 紙在卷足憑，其於有期徒刑執行完畢後，5
    年以內再故意犯本件有期徒刑之上開二罪，均應依刑法第47
    條第1 項累犯之規定，加重其刑。爰審酌被告曾多次因施用
    毒品案件，業經觀察勒戒、強制戒治及判處科刑罪刑，已如
    前述，其仍未戒斷其施用毒品之惡習，再犯本件施用毒品安
    非他命犯行，顯見其不思悔改，兼衡其犯後業已坦承犯行，
    態度良好等一切情狀，分別就其二次施用毒品犯行各量處如
    主文所示之宣告刑。
三、按中華民國96年罪犯減刑條例業經立法院於96年6 月15日三
    讀通過，嗣經總統於96年7 月4 日令公布，依同條例第16條
    規定，於96年7 月16日施行。查被告於事實欄第二段所述（
    一）、施用毒品犯罪之時間，係在民國96年4 月24日以前，
    所犯之罪亦合於中華民國96年罪犯減刑條例第2 條第1 項第
    3 款規定之減刑條件，爰就該罪予以減其宣告刑二分之一如
    主文所示，並與事實欄第二段（二）、所示施用毒品犯罪之
    宣告刑，定其應執行之刑，以示懲儆。
四、扣案之吸食器1 組，係被告所有供其施用安非他命毒品所用
    之物，業據被告甲○○供述在卷，爰依刑法第38條第1項 第
    2 款規定沒收。
據上論斷，應依刑事訴訟法第299條第1項前段、第273條之1第1
項、毒品危害防制條第10條第2項，刑法第11條前段、刑法第47
條第1 項、第51條第5 款、第38條第1 項第2 款，中華民國96年
罪犯減刑條例第2 條第1 項第3 款、第7 條、第11 條 、判決如
主文。
本案經檢察官連思藩到庭執行職務。
中    華    民    國    97    年    2     月    29    日
                  刑事第二庭    法  官 陳坤地
上列正本證明與原本無異。
如不服本判決，應於送達後十日內敘明上訴理由，向本院提出上
訴狀。
                                書記官 林壯隆
中    華    民    國    97    年    3     月    4     日
附錄本案所犯法條全文
毒品危害防制條例第10條
施用第一級毒品者，處 6 月以上 5 年以下有期徒刑。
施用第二級毒品者，處 3 年以下有期徒刑。


司法院資訊處製作；財團法人民間司法改革基金會備份。
